【裁判字號】    89,易,3503
【裁判日期】    891227
【裁判案由】    竊盜
【裁判全文】
臺灣板橋地方法院刑事判決                        八十九年度易字第三五三號
    公  訴  人  臺灣板橋地方法院檢察署檢察官
    被      告  乙○○
                丁○○
右列被告因竊盜案件，經檢察官提起公訴（八十九年度偵字第一四三四七號），本院
判決如左：
    主  文
乙○○共同連續竊盜，處拘役貳拾日。
丁○○共同竊盜，累犯，處拘役貳拾日。
    事  實
一、丁○○曾於民國八十八年間因妨害自由案件，經本院以八十八年度訴字第六七九
    號判決處有期徒刑三月，如易科罰金以三百元折算一日確定，已於八十九年五月
    二十五日易科罰金執行完畢。乙○○基於意圖為自己不法所有之概括犯意，先於
    八十九年七月十九日晚上七時四十五分許，至台北縣中和市○○路六號甲○○所
    經營尚於營業時間內之信隆大藥局，趁該藥局人員不注意之際，竊取冰糖燕窩兩
    盒；復與丁○○基於意圖為自己不法所有之犯意聯絡，乙○○並基於同前之概括
    犯意，共同騎乘機車，於八十九年七月二十八日晚上八時三十分許營業時間內，
    至上址信隆大藥局，由丁○○在外把風，乙○○進入該藥局內，趁該藥局人員不
    注意之際，竊取冰糖燕窩一盒，得手後欲偕同丁○○騎車離去時，遭在門口埋伏
    之陳錦潘（即甲○○之弟）逮捕後報警處理，並自上開機車行李箱中起出乙○○
    先前竊得之上開冰糖燕窩兩盒。
二、案經台北縣警察局中和分局報請臺灣板橋地方法院檢察署檢察官偵查起訴。
    理  由
一、右揭事實，業據被告乙○○於本院審理時坦承不諱，訊據被告丁○○矢口否認有
    竊盜之犯行並辯稱：伊於八十九年七月二十八日晚上八時三十分許，騎乘機車附
    載乙○○欲一起回家，途中乙○○要伊停車，並表示其要去信隆大藥局買藥，伊
    事先不知乙○○要竊取冰糖燕窩云云。經查右揭事實業據被害人甲○○、證人陳
    錦潘、蘇榮發（即信隆大藥局之職員）於警訊時及檢察官偵查中指述綦詳，並有
    甲○○領回上開冰糖燕窩三盒之贓物認領保管單一紙附卷可稽；又被告丁○○、
    乙○○係基於竊盜之犯意聯絡，共同於八十九年七月二十八日晚上至信隆大藥局
    行竊乙節，已據被告丁○○、乙○○於警訊時坦承不諱，被告丁○○事後翻異前
    供否認竊盜，應係事後畏罪卸責之詞，不足採信。本案事證明確，被告乙○○、
    丁○○之犯行洵堪認定。
二、核被告乙○○、丁○○所為，均係犯刑法第三百二十條第一項之普通竊盜罪。被
    告乙○○、丁○○就八十九年七月二十八日該次竊盜犯行，有犯意之聯絡及行為
    之分擔，均為共同正犯（被告乙○○於八十九年七月十九日該次竊盜犯行，係其
    單獨為之，與被告丁○○間無犯意之聯絡及行為之分擔，此業據被告二人供明在
    卷，起訴書認被告二人係共同行竊，容有未洽，應予敘明）。被告乙○○先後兩
    次竊盜犯行，時間緊接，手段類似，所犯係構成要件相同之罪名，顯係基於概括
    之犯意為之，為連續犯，應依刑法第五十六條規定論以情節較重之與丁○○共同
    竊盜一罪，並加重其刑。末查被告丁○○有事實欄所載之犯罪前科及受有期徒刑
    執行完畢之事實，有臺灣高等法院檢察署刑案紀錄簡覆表及臺灣高等法院被告全
    國前案紀錄表各一份在卷足憑，其於有期徒刑執行完畢後，五年以內再犯本案法
    定刑含有期徒刑之罪，為累犯，應依法加重其刑。爰審酌被告乙○○、丁○○之
    素行不端（見卷附臺灣高等法院檢察署刑案紀錄簡覆表二份）、其犯罪之動機、
    目的、手段、所竊得之財物價值非鉅及犯後態度等一切情狀，分別量處如主文所
    示之刑。
三、公訴意旨另認被告乙○○、丁○○曾共同於八十九年七月二十一日晚上八時二十
    五分許至上址信隆大藥局竊取冰糖燕窩四盒云云，訊據被告乙○○、丁○○均堅
    詞否認有該次竊盜犯行，被害人甲○○、證人陳錦潘、蘇榮發於檢察官訊問時復
    均未能明確指認信隆大藥局於八十九年七月二十一日失竊之冰糖燕窩四盒即係被
    告乙○○、丁○○共同竊取，而扣案之錄音帶四捲經本院勘驗結果，亦未能檢視
    及辨別錄影畫面中人物之影像及動作，查無其他證據證明被告乙○○、丁○○曾
    共同於八十九年七月二十一日至信隆大藥局竊取冰糖燕窩四盒，此部分不能證明
    被告乙○○、丁○○犯罪，因公訴意旨認此部分與前揭論罪科刑部分有連續犯之
    裁判上一罪關係，爰不另為無罪之諭知。
四、同案丙○○部分另行審結。
據上論斷，應依刑事訴訟法第二百九十九條第一項前段，刑法第二十八條、第五十六
條、第三百二十條第一項、第四十七條，罰金罰鍰提高標準條例第一條前段，判決如
主文。
本案經檢察官郭緯中到庭執行職務。
中    華    民    國      八十九      年     十二     月      二十二    日
                                 臺灣板橋地方法院刑事第三庭
                                     法  官  樊  季  康
右正本證明與原本無異。
如不服本判決，應於判決送達後十日內，向本院提出上訴狀。
                                     書記官  馬  秀  芳
中    華    民    國      八十九      年     十二     月       二十八   日
附錄本案論罪科刑主要法條：
刑法第三百二十條第一項
意圖為自己或第三人不法之所有，而竊取他人之動產者，為竊盜罪，處五年以下有期
徒刑、拘役或五百元以下罰金。
意圖為自己或第三人不法利益，而竊佔他人之不動產者，依前項之規定處斷。
前二項之未遂犯罰之。


司法院資訊處製作；財團法人民間司法改革基金會備份。
